

664 32 55 84

molinahebles@gmail.com

porfolio-nereaheblesmolina.vercel.app

Nerea Hebles Molina

DISEÑADORA WEB | ESPECIALISTA EN UX/UI Y MARKETING DIGITAL

SOBRE MI

Diseño para personas, no solo para pantallas. Combino creatividad, desarrollo frontend y estrategia digital para construir sitios web visuales, rápidos y funcionales. Me apasiona convertir ideas en experiencias interactivas utilizando HTML, CSS y herramientas como WordPress, Figma o Visual Studio Code. Con experiencia en UX/UI y marketing digital, aporto una visión integral: diseño, posicionamiento, conversión y análisis.

EXPERIENCIA PROFESIONAL

Especialista en marketing digital y gestión de ecommerce

Masaltos.com Mayo 2024 - Actualidad

- Diseño y optimización de páginas en Prestashop con enfoque UX.
- Creación de campañas SEM y email marketing.
- Análisis en Google Analytics y Tag Manager.
- Diseño creatividades web y publicidad.

Asistente de marketing digital

Berner Agency
Dic 2023 - Mar 2024

- Estrategias de contenido digital orientado a conversión.
- Email marketing y automatización con Mailchimp.
- Gestión de campañas con Meta Ads y Google Ads.

Asistente de marketing y comunicación

Evirom

Ago 2023 - Oct 2023

- Redacción y diseño de newsletters y piezas gráficas para RRSS.
- Posicionamiento SEO y apoyo en contenidos web.
- Gestión y análisis de campañas digitales.

HABILIDADES CLAVE

HTML | CSS | WordPress | Elementor

Diseño responsive y mobile-first | VS Code

Figma | Adobe XD | Canva

Google Ads | Meta Ads | Email Marketing

Google Analytics | Tag Manager | SEO

Prestashop | Gestión de e-commerce

JavaScript | React | Tailwind CSS

CERTIFICACIONES

Certificado profesional en Diseño UX

Google

Certificación en Analytics y Ads Google

Curso de diseño y personalización *WordPress*

Certificado B2 (Inglés)
Cambridge

FORMACIÓN ACADÉMICA

Licenciatura en marketing e investigación de mercados

Universidad de Sevilla

Máster en desarrollo web y marketing digital

CEI Escuela de Diseño y Marketing